【裁判字號】    99,簡上,236
【裁判日期】    990812
【裁判案由】    侵占
【裁判全文】
臺灣高雄地方法院刑事判決             99年度簡上字第236號
上訴人即被告  甲○○
上列上訴人因侵占案件，不服本院高雄簡易庭98年度審簡字第
6634號中華民國99年4 月12日第一審簡易判決（臺灣高雄地方法
院檢察署檢察官聲請簡易判決處刑案號：98年度偵緝字第2338號
）提起上訴，本院管轄之第二審合議庭判決如下：
    主  文
上訴駁回。
甲○○緩刑年。
    事實及理由
一、本案經本院審理結果，認第一審判決認事用法及量刑均無不
    當，應予維持，並引用第一審判決書記載之事實、證據及理
    由（如附件）。
二、被告以原審量刑過重為由，向本院提起上訴，請求撤銷原判
    決，改判較輕之刑。惟按法官於有罪判決中，究應如何量處
    罪刑，為實體法賦予審理法官裁量之刑罰權事項，法官行使
    此項裁量權，自得依據個案情節，參諸刑法第57條所定各款
    犯罪情狀之規定，於該法定刑度範圍內，基於合義務性之裁
    量，量處被告罪刑，此項量刑之裁量權，乃憲法所保障法官
    獨立審判之核心，法院行使此項裁量權，雖非得任意為之，
    仍應受一般法律原理原則之拘束，即仍須符合法律授權之目
    的、法律秩序之理念、國民法律感情及一般合法有效之慣例
    等規範，尤其應遵守比例原則及平等原則之意旨，否則即可
    能構成裁量濫用之違法（最高法院86年度台上字第7655 號
    判決參酌），然如非有裁量逾越或裁量濫用之明顯違法情事
    ，自不得擅加指摘其違法或不當，即使上級法院對下級法院
    裁量權之審查，亦應同此標準，此不僅在保障法官不受任何
    制度外之不當干涉，更保障法官不受制度內的異質干涉，此
    方符憲法第80條所宣示獨立審判之真義；易言之量刑輕重係
    屬事實審法院得依職權自由裁量之事項，苟已斟酌刑法第57
    條各款所列情狀而未逾越法定刑度，不得遽指為違法（最高
    法院72年臺上字第6696號、75年臺上字第7033號判例可資參
    照），又在同一犯罪事實與情節，如別無其他加重或減輕之
    原因，下級審量定之刑，亦無過重或失輕之不當情形，則上
    級審法院對下級審法院之職權行使，原則上應予尊重（最高
    法院85年度臺上字第2446號判決可資參酌）。是本件原審認
    被告犯行明確，依刑法第335 條第1 項、第41條第1 項前段
    ，刑法施行法第1 條之1 ，逕以簡易判決處有期徒刑3 月，
    並諭知如易科罰金，以新台幣1000元折算1 日，其認事用法
    並無違誤，量刑亦屬妥適。綜上，本件被告上訴意旨指摘原
    量刑過重，請撤銷改判較輕之刑，為無理由，應予駁回。
三、末查，被告於5 年內未曾受有期徒刑以上刑之宣告，有臺灣
    高等法院被告前案紀錄表1 紙在卷可查，其因一時失慮，致
    罹刑典，犯後坦承犯行，並已與被害人達成和解，有和解書
    1 紙在卷可查，是經此偵審程序，被告當能知所警惕，應無
    再犯之虞，本院認所宣告之刑以暫不執行為適當，爰依刑法
    第74條第2 款之規定，宣告緩刑3 年，以啟自新。
據上論斷，應依刑事訴訟法第455 條之1 第1 項、第3 項、第37
3 條、第368 條，刑法第74條第1項第2 款，判決如主文。
中    華    民    國    99    年    8     月    12    日
                  刑事第十一庭  審判長法  官   黃三友
                                      法  官   莊珮吟
                                      法  官   林俊寬
以上正本證明與原本無異。
不得上訴。
中    華    民    國    99    年    8     月    12    日
                                      書記官   林香如

司法院資訊處製作；財團法人民間司法改革基金會備份。
